# 没有对子公司实缴资金如何合并？

提问人：15821941584 时间：2019-04-12 19:01:29
陈版主，请教合并的问题，母公司与一个自然人对子公司持股分别为 60%和 40%，子公司注册资金 2500 万元 2018 年末，子公司收到自然人以往来款的形式汇款 145 万，母公司尚未实缴， 2018 年筹办期亏损额 50 万元，请问: 如果自然人汇款 145 万确认为投资款作为子公司的实收资本的话合并应该怎么做；如果自然人汇款 145 万确认为往来款而不作为子公司实收资本的话合并应该怎么做。目前对于亏损额的承担暂确定为按照投资比例承担。

回答人：chenyiwei
如果明确 “目前对于亏损额的承担暂确定为按照投资比例承担”，则这两种做法的区别就是将少数股东的出资 145 万元是作为合并报表层面的负债还是少数股东权益的区别。合并结果的其他方面都是一致的。本企业未出资但需承担 60%的亏损，抵减归母净利润和净资产。